臺灣臺北地方法院刑事判決　　　　　　　　　　　　九十三年度訴字第一○四六號
　　公　訴　人　臺灣臺北地方法院檢察署檢察官
　　被　　　告　甲○○
右列被告因違反槍砲彈藥刀械管制條例案件，經檢察官提起公訴（九十三年度偵緝字
第四九一號），本院判決如左：
    主  文
甲○○未經許可，持有可發射子彈具有殺傷力之改造手槍，累犯，處有期徒刑壹年陸
月，併科罰金新臺幣壹拾萬元，罰金如易服勞役，以新臺幣玖佰元即銀元佰元折算
壹日。扣案之仿ＦＮ廠半自動手槍製造之改造手槍壹枝（槍枝管制編號為0000
000000號，含彈匣壹個）沒收。
    事  實
一、甲○○前於民國八十六年間，先後因違反麻醉藥品管理條例、藥事法案件，經臺
    灣板橋地方法院分別以八十六年度訴字第五一三號、八十六年度訴字第九三○號
    判處有期徒刑五月、四月，嗣定應執行刑有期徒刑八月確定，而於八十六年十二
    月九日縮刑期滿執行完畢，仍不知悔改，明知非經主管機關許可，不得持有可發
    射子彈具有殺傷力之槍枝，竟未經許可，於九十一年十一月間某日，在臺北縣新
    店市某處，自真實姓名年籍不詳之成年男子處，取得具有殺傷力之仿ＦＮ廠半自
    動手槍製造之改造手槍一枝（槍枝管制編號為0000000000，含彈匣一
    個）後，即自斯時起未經許可而持有，並藏放於不知情之江郁娟承租之臺北縣新
    店市○○路十一之一號十四樓房屋內。嗣於九十二年一月二十九日下午五時二十
    分許，因江郁娟涉犯毒品危害防制條例罪嫌，江郁珊涉犯竊盜、偽造文書等罪嫌
    ，經江郁娟同意警員入內搜索而查獲上情，並扣得上開改造玩具手槍一枝。
二、案經臺北縣政府警察局移送臺灣臺北地方法院檢察署檢察官偵查起訴。
    理  由
一、上開犯罪事實，業據被告甲○○於警訊、偵查及本院審理中坦白承認，核與證人
    江郁珊於偵查中到庭證述情節相符，並有卷附之臺北縣警察局扣押物品目錄表、
    扣案物品之照片等件在卷可憑，以及扣案之改造手槍一枝可資佐證，而上開扣案
    之改造手槍一枝，經內政部警政署刑事警察局鑑定，認送鑑手槍一枝係仿ＦＮ廠
    半自動手槍製造之金屬玩具手槍，換裝土造金屬槍管改造而成之改造手槍，機械
    性能良好，可擊發適用之子彈，具殺傷力，有該局九十二年四月二十一日刑鑑字
    第○九二○○二○七九五號槍彈鑑定書附卷可稽，是被告自白核與事實相符，自
    堪採信，本件事證已臻明確，被告犯行洵堪認定，應予依法論科。
二、查扣案之改造手槍屬槍砲彈藥刀械管制條例第四條第一款所稱之其他可發射子彈
    具有殺傷力之槍枝，依據同條例第五條規定，非經主管機關許可不得持有。核被
    告未經主管機關許可持有其他可發射子彈具有殺傷力之改造手槍所為，係犯槍砲
    彈藥刀械管制條例第十一條第四項之未經許可持有其他可發射子彈具有殺傷力之
    槍枝罪。又查被告前於八十六年間，先後因違反麻醉藥品管理條例、藥事法案件
    ，經臺灣板橋地方法院分別以八十六年度訴字第五一三號、八十六年度訴字第九
    三○號判處有期徒刑五月、四月，嗣後定應執行刑有期徒刑八月確定，而於八十
    六年十二月九日縮刑期滿執行完畢，此有卷附之臺灣高等法院被告全國前案紀錄
    表在卷可參，被告前受有期徒刑執行完畢而於五年以內再犯本件有期徒刑以上之
    罪，為累犯，應依刑法第四十七條規定加重其刑。爰審酌槍砲屬於高度危險之物
    品，非經主管機關許可不得擅自持有，以維社會大眾安全，被告無故持有上開槍
    枝，且未繳交治安機關，嚴重危害社會安全，惟其於警訊、偵查及本院審理中坦
    承犯行，犯後態度良好，持有期間不長，且未使用該槍枝為其他對社會治安影響
    重大之行為等一切情狀，量處如主文所示之刑，並就罰金刑部分諭知易服勞役之
    折算標準，以資懲儆。至於扣案之仿ＦＮ廠半自動手槍製造之改造手槍（槍枝管
    制編號為0000000000，含彈匣一個）一枝，如前所述為非經主管機關
    許可不得持有之物，屬違禁物，應依刑法第三十八條第一項第一款之規定宣告沒
    收。
據上論斷，應依刑事訴訟法第二百九十九條第一項前段，槍砲彈藥刀械管制條例第十
一條第四項，刑法第十一條前段、第四十七條、第四十二條第二項、第三十八條第一
項第一款、罰金罰鍰提高標準條例第二條，現行法規所定貨幣單位折算新臺幣條例第
二條，判決如主文。
本案經檢察官李建論到庭執行職務。
中　　　華　　　民　　　國　　九十三　　年　　　十　　　月　　二十九　　日
                            臺灣臺北地方法院刑事第二庭
                                          審判長法　官    吳孟良
                                                法  官    郭惠玲
                                                法  官    雷淑雯
右正本證明與原本無異。
如不服本判決，應於判決送達後十日內向本院提出上訴狀（應抄附繕本）。告訴人或
被害人如對於本判決不服者，應具備理由請求檢察官上訴，其上訴期間之計算係以檢
察官收受判決正本之日期為準。
                                                書記官    林碧華
中　　　華　　　民　　　國　　九十三　　年　　　十　　　月　　二十九　　日
附錄本案論罪科刑法條
槍砲彈藥刀械管制條例第十一條
未經許可，製造、販賣或運輸第四條第一項第一款所稱其他可發射金屬或子彈具有殺
傷力之各式槍砲者，處五年以上有期徒刑，併科新臺幣一千萬元以下罰金。
未經許可，轉讓、出租或出借前項所列槍砲者，處三年以上十年以下有期徒刑，併科
新臺幣七百萬元以下罰金。
意圖供自己或他人犯罪之用，而犯前二項之罪者，處無期徒刑或七年以上有期徒刑，
併科新臺幣一千萬元以下罰金。
未經許可，持有、寄藏或意圖販賣而陳列第一項所列槍砲者，處一年以上七年以下有
期徒刑，併科新臺幣七百萬元以下罰金。
第一項至第三項之未遂犯罰之。
